【裁判字號】    90,易,466
【裁判日期】    901231
【裁判案由】    竊盜
【裁判全文】
臺灣苗栗地方法院刑事判決                            九十年度易字第四六六號
    公  訴  人  臺灣苗栗地方法院檢察署檢察官
    被      告  庚○○
右列被告因竊盜等案件，經檢察官提起公訴（九十年度偵字第一六一二號、第二二八
七號），本院判決如左：
    主  文
庚○○連續攜帶兇器，毀越安全設備，於夜間侵入住宅竊盜，處有期徒刑貳年，於刑
之執行前令入勞動場所強制工作年。又意圖為自己不法之所有，而侵占自己持有他
人之物，處拘役伍拾日，如易科罰金，以佰元折算壹日。
    事  實
一、庚○○前於民國八十六年五月三十一日，因犯竊盜罪，經臺灣臺中地方法院以八
    十六年度易字第一三八四號判處有期徒刑一年六月，緩刑五年確定；復於八十七
    年間，又犯竊盜罪，經本院於八十七年六月二十九日，以八十七年度易字第四九
    ○號判處有期徒刑十月確定，刑期起算日期為八十七年九月三日，指揮書執畢日
    為八十八年七月二日，嗣經本院於八十七年十一月三十日裁定撤銷前開緩刑宣告
    ，自八十八年七月三日起接續執行有期徒刑一年六月，指揮書執畢日期為八十九
    年十二月七日，庚○○於八十八年十一月十九日縮短刑期假釋出監，縮刑期滿日
    期本為八十九年十一月三日，惟上開假釋業經本院裁定撤銷，其於九十年三月二
    十三日入監執行殘刑（尚不構成累犯）。
二、庚○○有上開前科紀錄，為有犯罪習慣之人，猶不知悛悔，因缺錢花用，竟基於
    意圖為自己不法所有之概括犯意，連續於附表所示之時、地，以附表所示之方法
    ，竊取如附表所示之被害人財物得手。
三、庚○○復於九十年三月七日凌晨四時許，在臺中縣大甲鎮○○路二號水門旁之魚
    村釣魚池，自丙○○處，收受丙○○所有之車號ＳＫＦ–○八二號機車及該機車
    之鑰匙，雙方言明由其幫丙○○於同日下午將上開機車寄至桃園縣中壢市，詎庚○○竟意圖為自己不法之所有，未於當日下午寄車，且將前揭其持有之機車，變
    易持有為所有之意思，予以侵占入己，拒不返還丙○○。嗣於九十年三月二十二
    日晚上十時三十分許，庚○○騎乘上開機車行經苗栗縣三義鄉雙湖村雙湖三五之
    號「尚圓保齡球館」前，為警當場查獲，並扣得上開贓車及面額新台幣（下同）
    十元之硬幣一百枚，合計一千元（已由被害人「中國城遊樂場」之代表人甲○○
    領回）。
三、案經苗栗縣警察局苗栗分局報請臺灣苗栗地方法院檢察署檢察官偵查起訴。
    理  由
一、訊據被告庚○○對於事實欄二如附表所示之竊盜犯行均承不諱，核與被害人「麒
    麟砂石企業有限公司」之廠長己○○、「中國城遊樂場」代表人甲○○、辛○○
    、戊○○、丁○○、乙○○於警訊中指訴之失竊情節相符，並有被害人「麒麟砂
    告企業有限公司」廠長己○○領回失物電纜線四條、「中國城遊樂場」代表人甲○○領回失物十元硬幣一百枚、乙○○領回失物DUNHILL香菸八包之贓物認領保
    管單各一紙附卷可稽，堪認被告此部分自白，應與事實相符。此部分事證明確，
    被告竊盜犯行洵堪認定。
二、又訊據被告固不否認於前揭時、地答應替丙○○將ＳＫＦ–○八二號輕型機車寄
    至桃園縣中壢市，而收受丙○○所交付之上開機車及機車鑰匙之事實，惟矢口否
    認有何侵占犯行，辯稱：其係因不知丙○○之電話，而未與丙○○聯絡，又因不
    知該將機車寄往何處，所以尚未寄還云云。經查：右揭犯罪事實，業據被害人丙○○於偵查時指訴綦詳，並有車輛竊盜、車牌失竊資料個別查詢報表–查詢車輛
    認可資料一紙附卷可憑，佐以被告亦自承明知丙○○並未將車借給其使用，衡情
    ，被告既明知丙○○未將該機車借予其使用，理應儘快依丙○○之指示，將機車
    寄回，倘其不知寄往何處，亦應將該車留在原地並通知丙○○取回，惟被告既未
    將該車留在原地，亦未主動聯絡丙○○將車取回，反將該車騎走，供己作為代步
    工具使用近半月，益見被告確有將該機車據為己有使用之意甚明，是被告上開所
    辯，顯係卸責之詞，不足採信。其侵占犯行，洵足認定。
三、核被告所為如附表編號一、二所示之行為，係犯刑法第三百二十條第一項之竊盜
    罪；所為如附表編號三所示之行為，係犯刑法第三百二十一條第一項第二款、第
    三款之攜帶兇器、毀越安全設備竊盜罪；所為如附表編號四、五、六所示之行為
    ，係犯刑法第三百二十一條第一項第一款、第二款、第三款之攜帶兇器、毀越安
    全設備、於夜間侵入住宅竊盜罪；所為如附表編號七所示之行為，係犯刑法第三
    百二十一條第一項第三款之攜帶兇器竊盜罪。被告將丙○○之車號ＳＫＦ–○八
    二號機車據為己有之行為，係犯刑法第三百三十五條第一項之侵占罪。被告多次
    竊盜犯行，時間緊接，手法相若，所犯為構成要件相同之罪名，顯係基於概括犯
    意而為之，為連續犯，應依刑法第五十六條規定，從一重之刑法第三百二十一條
    第一項第一款、第二款、第三款之攜帶兇器、毀越安全設備、於夜間侵入住宅竊
    盜罪論斷，並加重其刑。又被告所犯前開刑法第三百二十一條第一項第一款、第
    二款、第三款之攜帶兇器、毀越安全設備、於夜間侵入住宅竊盜罪與侵占罪，犯
    意各別，行為互殊，應予分論併罰。爰審酌被告年輕力強，不思奮發向上，屢有
    竊盜行為，假釋中仍不知悔悟，連續犯七件竊盜、一件侵占等犯行，及其智識程
    度、生活狀況、犯罪之動機、目的、手段、所生危害與犯罪後之態度等一切情狀
    ，分別量處如主文所示之刑，拘役部分並諭知易科罰金之折算標準。又被告前於
    八十六年五月三十一日，因犯竊盜罪，經臺灣臺中地方法院以八十六年度易字第
    一三八四號判處有期徒刑一年六月，緩刑五年確定；復於八十七年間，又犯竊盜
    罪，經本院於八十七年六月二十九日，以八十七年度易字第四九○號判處有期徒
    刑十月確定，刑期起算日期為八十七年九月三日，指揮書執畢日期為八十八年七
    月二日，嗣經本院於八十七年十一月三十日裁定撤銷前開緩刑宣告，自八十八年
    七月三日起接續執行有期徒刑一年六月，甫於八十八年十一月十九日縮短刑期假
    釋出監，尚在假釋期間，有臺灣高等法院檢察署刑案紀錄簡覆表一份在卷可按，
    而本件論斷被告前開竊盜犯行，起於八十九年六月間，距離被告假釋出獄僅約七
    月，又本件行竊次數多達七次，足見被告係有犯罪習慣之人，再由前開自由刑之
    執行效果以觀，尚不足以徹底根絕其惡習，是有施以保安處分矯治之必要，爰依
    竊盜犯贓物犯保安處分條例第三條第一項第一款之規定，諭知被告應於刑之執行
    前令入勞動場所強制工作三年。
據上論斷，應依刑事訴訟法第二百九十九條第一項前段，刑法第五十六條、第三百二
十一條第一項第一款、第二款、第三款、第三百三十五條、第四十一條第一項前段，
竊盜犯贓物犯保安處分條例第三條第一項第一款、第四條、第五條第一項前段，罰金
罰鍰提高標準條例第一條前段、第二條，判決如主文。
本案經檢察官黃棋安到庭執行職務。
中    華    民    國    九十      年      十二      月      三十一      日
                                    臺灣苗栗地方法院刑事第二庭
                                        法  官  陳 慧  萍
右正本證明與原本無異。
如不服本判決，應於送達後十日內向本院提出上訴狀(須附繕本)，上訴於台灣高等法
院台中分院。
                                        書記官  陳  建  分
中    華    民    國    九十      年      十二      月      三十一      日
附錄論罪科刑法條：
中華民國刑法第三百二十一條
犯竊盜罪而有左列情形之一者，處六月以上五年以下有期徒刑：
一  於夜間侵入住宅或有人居住之建築物、船艦，或隱匿其內而犯之者。
二  毀越門扇、牆垣或其他安全設備而犯之者。
三  攜帶兇器而犯之者。
四  結夥三人以上而犯之者。
五  乘火災、水災或其他災害之際而犯之者。
六  在車站或埠頭而犯之者。
前項之未遂罰之。
中華民國刑法第三百三十五條
意圖為自己或第三人不法之所有，而侵占自己持有他人之物者，處五年以下有期徒刑
、拘役或科或併科一千元以下罰金。
前項之未遂犯罰之。
附表：
┌──┬──────┬──────┬─────┬──────────┬──────┐
│編號│ 時      間 │ 地      點 │ 被 害 人 │ 竊盜手法及竊得財物 │ 起獲之贓物 │
├──┼──────┼──────┼─────┼──────────┼──────┤
│ 1. │八十九年六月│苗栗縣卓蘭鎮│麒麟砂石企│駕車至麒麟砂石場旁，│電纜線四條  │
│    │間某日之夜間│苗豐里十三鄰│業有限公司│潛入倉庫內，徒手竊取│            │
│    │            │二八號旁之「│          │麒麟砂石企業有限公司│            │
│    │            │麒麟砂石場」│          │所有，由己○○保管之│            │
│    │            │            │          │電纜線四條得手後，搬│            │
│    │            │            │          │運至車上，駕車載至三│            │
│    │            │            │          │義鐵路橋下藏匿。    │            │
├──┼──────┼──────┼─────┼──────────┼──────┤
│ 2. │八十九年九月│苗栗縣苑裡鎮│中國城遊樂│沿山邊潛入遊樂場內，│            │
│    │間某日之夜間│錦山路一號「│場        │徒手扳開飼料機及算命│            │
│    │            │中國城遊樂場│          │機，竊取其內硬幣（折│            │
│    │            │」          │          │合現金四千八百元）。│            │
├──┼──────┼──────┼─────┼──────────┼──────┤
│ 3. │八十九年九月│臺中縣后里鄉│辛○○    │持其所拾得之客觀上對│            │
│    │中旬某日上午│公館里新店街│          │人之生命、身體具危險│            │
│    │十一時許    │十八號      │          │性可供兇器使用之木棍│            │
│    │            │            │          │一支，撬壞為安全設備│            │
│    │            │            │          │之鐵窗，並敲破為安全│            │
│    │            │            │          │設備之玻璃窗，踰越上│            │
│    │            │            │          │開鐵窗、玻璃窗，於夜│            │
│    │            │            │          │間侵入住宅，竊取賴麗│            │
│    │            │            │          │蕊所有之金項鍊、金手│            │
│    │            │            │          │鍊各一條及金墜子一個│            │
│    │            │            │   │。                  │            │
├──┼──────┼──────┼─────┼──────────┼──────┤
│ 4. │九十年一月六│苗栗縣苑裡鎮│戊○○    │持其所拾得之客觀上對│            │
│    │日凌晨某時（│上館里上館七│          │人之生命、身體具危險│            │
│    │為夜間）    │八號        │          │性可供兇器使用之木棍│            │
│    │            │            │          │一支，撬壞為安全設備│            │
│    │            │            │          │之鐵窗、推開玻璃窗，│            │
│    │            │            │          │踰越為穿全設備之鐵窗│            │
│    │            │            │          │、玻璃窗，於夜間侵入│            │
│    │            │            │          │住宅，竊取戊○○置於│            │
│    │            │            │          │褲子內之現金四千元。│            │
├──┼──────┼──────┼─────┼──────────┼──────┤
│ 5. │九十年一月十│苗栗縣苑裡鎮│丁○○    │持其所拾得之客觀上對│            │
│    │三日凌晨某時│上館里上館二│          │人之生命、身體具危險│            │
│    │（為夜間）  │○○之一號  │          │性可供兇器使用之木棍│            │
│    │            │            │          │一支，撬壞為安全設備│            │
│    │            │            │          │之鐵窗，並敲破為安全│            │
│    │            │            │          │設備之玻璃窗，踰越上│            │
│    │            │            │          │開鐵窗、玻璃窗，於夜│            │
│    │            │            │          │間侵入住宅，竊取陳天│            │
│    │            │            │          │上置於褲子內之金九千│            │
│    │            │            │          │九百元。            │            │
├──┼──────┼──────┼─────┼──────────┼──────┤
│ 6. │九十年三月二│苗栗縣苑裡鎮│乙○○    │持其所拾得之客觀上對│DUNHILL香菸 │
│    │十日凌晨某時│泰田里泰田一│          │人之生命、身體具危險│八包。      │
│    │（為夜間）  │二○號之二  │          │性可供兇器使用之木棍│            │
│    │            │            │          │一支，撬壞為安全設備│            │
│    │            │            │          │之鐵窗，並敲破為安全│            │
│    │            │            │          │設備之玻璃窗，踰越上│            │
│    │            │            │          │開鐵窗、玻璃窗，於夜│            │
│    │            │            │          │間侵入住宅，竊取余慶│            │
│    │            │            │          │祥所有之DUNHILL香菸 │            │
│    │            │            │          │一條（共十包）。    │            │
│    │            │            │          │                    │            │
├──┼──────┼──────┼─────┼──────────┼──────┤
│ 7. │九十年三月二│苗栗縣苑裡鎮│中國城遊樂│持其所有客觀上對人之│十元硬幣一百│
│    │十日晚上八時│錦山路一號「│場        │生命、身體具危險性可│枚，折合現金│
│    │三十分許（為│中國城遊樂場│          │供兇器使用之一字起字│一千元。    │
│    │夜間）      │」          │          │一支，潛入「中國城遊│            │
│    │            │            │          │樂場」內，以上開一字│            │
│    │            │            │          │起子，撬開飼料機、算│            │
│    │            │            │          │命機後，竊取其內硬幣│            │
│    │            │            │          │折合現金二千七百餘元│            │
│    │            │            │          │得手（一字起子隨手棄│            │
│    │            │            │          │置於遊樂場內）。    │            │
└──┴──────┴──────┴─────┴──────────┴──────┘


司法院資訊處製作；財團法人民間司法改革基金會備份。
